臺灣臺南地方法院刑事判決　　　　　　　100年度易字第857號
公　訴　人　臺灣臺南地方法院檢察署檢察官
被　　　告　陳盈妤
上列被告因詐欺案件，經檢察官提起公訴（100年度偵字第8421
號），本院判決如下：
    主  文
陳盈妤無罪。
    理  由
壹、公訴意旨略以：被告陳盈妤可預見將自己之金融機構帳戶存
    摺及密碼提供他人使用，將可能遭詐欺集團利用作為犯罪工
    具，猶基於幫助他人詐欺取財之不確定故意，將其所申請
    之臺灣土地銀行大灣分行（下稱土地銀行）帳號0000000000
    00號帳戶、其向不知情友人林妙蓉所借用之土地銀行大灣
    分行帳號000000000000號帳戶及其所保管，由其不知情男
    友林延致所申辦之元大商業銀行臺南分行（下稱元大銀行）
    帳號00000000000000號帳戶之存摺、提款卡含密碼等物，以
    新臺幣（下同）6,000 元之代價，提供予真實姓名、年籍不
    詳，自稱「陳俊文」之人，並於民國100 年4 月8 日，依「
    陳俊文」指示，將前開存摺及提款卡等物，以宅配通寄送方
    式，寄至臺北市○○區○○街29號交付給署名「葉吉昇」者
    （真實姓名、年籍均不詳），再於翌（9 ）日以電話告知「
    陳俊文」上開帳戶之提款卡密碼。嗣詐欺集團成員取得前揭
    金融帳戶存摺後，基於意圖為自己不法所有之犯意，先後於
    100 年4 月10日17時許、18時許及18時50分許，佯為雅虎奇
    摩拍賣人員，分別撥打電話給孫鈺、王慧、陳雅惇等人
    ，並分向孫鈺、王慧、陳雅惇等人訛稱：因貨款誤設為
    分期付款，需依指示操作自動櫃員機取消設定云云，使孫鈺
    、王慧、陳雅惇等人信以為真，(1)孫鈺琴乃於同（10
    ）日18時10分許，陸續匯款總計60,000元至陳盈妤前揭土地
    銀行帳戶中；(2)王慧於同（10）日18時50分許，匯款41,0
    00元至陳盈妤上開土地銀行帳戶；(3)陳雅惇則於同（10）日
    19時35分許、19時58分許，分別匯款23,456元、29,984元至
    陳盈妤、林妙蓉名下上開土地銀行帳戶。嗣孫鈺、王慧
    、陳雅惇等人匯款後察覺有異，始知受騙，遂報警處理，經
    警方人員據報循線查獲等情，因認被告係涉犯刑法第30條第
    1 項、第339 條第1 項之幫助詐欺取財罪等語。
貳、按犯罪事實應依證據認定之，無證據不得認定犯罪事實；又
    不能證明被告犯罪者，應諭知無罪之判決，刑事訴訟法第15
    4 條第2 項、第301 條第1 項分別定有明文。次按認定不利
    於被告之事實，須依積極證據，茍積極證據不足為不利被告
    事實之認定，即應為有利於被告之認定，更不必有何有利之
    證據；事實之認定，應憑證據，如未能發現相當證據，或證
    據不足以證明，自不能以推測或擬制之方法，以為裁判之基
    礎；且認定犯罪事實所憑之證據，雖不以直接證據為限，間
    接證據亦包括在內，然而無論直接證據或間接證據，其為訴
    訟上之證明，須於通常一般之人均不致有所懷疑，而得確信
    其為真實之程度者，始得據為有罪之認定，倘其證明尚未達
    到此一程度，而有合理之懷疑存在而無從使事實審法院得有
    罪之確信時，即應為諭知被告無罪之判決；又檢察官對於起
    訴之犯罪事實，仍應負提出證據及說服之實質舉證責任，倘
    其所提出之證據，不足為被告有罪之積極證明，或其指出證
    明之方法，無從說服法院以形成被告有罪之心證，基於無罪
    推定之原則，自應為被告無罪判決之諭知，最高法院30年上
    字第816 號、40年台上字第86號、76年台上字第4986號、92
    年台上字第128 號判例可資參照。
、公訴意旨認被告涉有上開侵占犯行，無非係以：(一)、被告於
    偵查中之供述。(二)、告訴人孫鈺、王慧、陳雅惇於警詢
    時之指訴。(三)、證人林妙蓉於警、偵訊之證述。(四)、被告與
    「陳俊文」間之即時通對話內容。(五)、被告與證人林妙蓉所
    有上開土地銀行帳戶之開戶資料及交易明細表。(六)、告訴人
    孫鈺、王慧、陳雅惇提出之土地銀行、萬泰銀行、郵局
    、第一銀行及台新銀行之自動櫃員機交易明細表。(七)、宅急
    便寄件單。(八)、被告所有臺北富邦銀行永康分行帳號00000
    -----00 號帳戶（詳卷）存摺及交易內頁明細影本等證據為
    其主要論據。惟訊據被告堅決否認有何幫助詐欺之犯行，辯
    稱：伊只是找工作被騙，然後把帳戶交給「陳俊文」，因為
    「陳俊文」說工作需要用到帳戶來對帳，伊自己有錢，伊真
    的沒有賣帳戶，伊也沒有提領「陳俊文」匯至臺北富邦銀行
    之6,000 元云云。經查：
一、程序方面：
    按現行刑事訴訟法為保障被告之反對詰問權，排除具有虛偽
    危險性之傳聞證據，以求實體真實之發見，於該法第159 條
    第1 項明定被告以外之人於審判外之言詞或書面陳述，除法
    律有規定者外，不得作為證據。而刑事訴訟法第159 條之1
    至159 條之4 為傳聞法則之例外規定，被告以外之人於審判
    外之陳述，雖不符前4 條之規定，但經當事人於審判程序同
    意作為證據，法院審酌該言詞陳述或書面陳述作成時之情況
    ，認為適當者，亦得為證據；當事人、代理人或辯護人於法
    院調查證據時，知有第159 條第1 項不得為證據之情形，而
    未於言詞辯論終結前聲明異議者，視為有前項之同意，刑事
    訴訟法第159 條之5 定有明文。查本判決所引用之供述證據
    ，業據檢察官、被告及辯護人於準備程序時均不爭執證據能
    力，迄至言詞辯論終結前，亦未主張有刑事訴訟法第159 條
    第1 項不得為證據之情形，本院審酌該等證據作成時之情狀
    ，並無違法或不當等情形，認為以之作為本案之證據亦屬適
    當，依上開規定，自具有證據能力。另其餘非供述證據亦均
    經法定程序取得，無不得為證據之情形，自均有證據能力。
二、實體方面：
(一)、本件被害人孫鈺、王慧、陳雅惇因遭詐騙集團成員分別
    於100 年4 月10日17時許、18時許及18時50分許，以電話向
    其等佯稱：因貨款誤設為分期付款，需依指示操作自動櫃員
    機取消設定云云，致被害人孫鈺、王慧、陳雅惇等人均
    信以為真而陷於錯誤，而(1)、被害人孫鈺琴於同日18時10分
    許，接續匯款總計60,000元至陳盈妤前揭土地銀行帳戶中。
    (2)、王慧於同日18時50分許，匯款3,9985元（起訴書誤載
    為41,000元）至陳盈妤上開土地銀行帳戶。(3)、陳雅惇於同
    日19時35分許、19時58分許，接續匯款23,456元、29,984元
    至陳盈妤、林妙蓉名下上開土地銀行帳戶等事實，業據證人
    即被害人孫鈺、王慧、陳雅惇分別於警詢時證述綦詳（
    見警卷第10、12、13、15頁），並有土地銀行100 年4 月25
    日灣存字第1000000925號函檢附林妙蓉、陳盈妤上開土地銀
    行之開戶資料、客戶往來明細查詢各1 份、被害人孫鈺提
    出之土地銀行自動櫃員機存戶交易明細表4 份、被害人王
    慧提出之郵政自動櫃員機交易明細1 份、陳雅惇提出之台新
    銀行自動櫃員機交易明細表、第一銀行交易自動櫃員機交易
    明細表各1 份在卷可證（見警卷第17至24、33至34頁），且
    參以被害人孫鈺、王慧、陳雅惇與被告及其友人林妙蓉
    素不相識並無往來，其等應無資金往來之可能，足證被害人
    孫鈺、王慧、陳雅惇確係因詐騙集團成員以對其等施用
    詐術，致陷於錯誤，始匯出上開款項至被告及其友人林妙蓉
    所有之上開土地銀行帳戶內，並因而受有財產上之損害，應
    甚明確。
(二)、又被告確有依自稱「陳俊文」者之指示，於100 年4 年8 日
    以宅配寄送之方式，將其所有之土地銀行帳號000000000000
    號帳戶、其向友人林妙蓉借用之土地銀行帳號000000000000
    號帳戶及其男友所寄放之元大銀行帳號00000000000000號帳
    戶之存摺、提款卡，寄至臺北市○○區○○街29號給署名「
    葉吉昇」之人後，再於翌日以網路電話告知「陳俊文」上開
    帳戶之提款卡密碼等情，已據被告供明在卷（見警卷第2 至
    3 頁、本院卷41頁反面、43頁），且經證人即被告友人林妙
    蓉於警、偵訊時證述：因伊朋友陳盈妤求職關係，伊將土地
    銀行帳號000000000000號帳戶之存款簿、提款卡借給她，伊
    是知道要寄出去作工作用途，工作內容伊沒有問等語明確（
    見警卷第8 頁、偵卷第77頁），並有宅急便寄件單1 份在卷
    可考（見警卷第48頁），而參以被告自承：伊將存摺、提款
    卡寄出去，「陳俊文」沒有通知伊上班，但於100 年4 月9
    日有匯6,000 元至伊富邦銀行帳戶內，伊與「陳俊文」沒見
    過面；伊寄出去之帳戶是要來收取別人匯入的錢，「陳俊文
    」沒有說會計本身的薪資，只有說一個帳戶是多少錢；伊有
    想過因為薪資很高，萬一帳戶被拿走也不會被騙錢等語（見
    警卷第4頁、偵卷第4頁），是以，被告既明知上開帳戶係供
    他人匯入款項之用，猶依「陳俊文」之指示，將上開帳戶存
    摺、提款卡提供予素不相識之「葉吉昇」，甚至將足以提領
    他人匯入上開帳戶款項之提款卡密碼告知從未謀面之「陳俊
    文」，而「陳俊文」確有將6,000元匯至被告所有之富邦銀
    行帳戶內，並佐以卷附被告與「陳俊文」間之即時通訊對話
    內容，被告確曾質疑所提供之帳戶可能將成為「人頭帳戶」
    等情以觀，似可認定「陳俊文」所匯給被告之6,000元，乃
    被告提供上述3個帳戶存摺、提款卡及密碼之對價，亦即被
    告已預見所提供之帳戶容有成為「人頭帳戶」，即作為詐騙
    集團成員詐欺被害人匯款之用，為牟不法利益，仍將上述土
    地銀行帳號000000000000、000000000000號帳戶之存摺、提
    款卡及密碼等資料交予「陳俊文」，致遭詐騙集團成員持以
    詐騙被害人孫鈺、王慧、陳雅惇匯款之工具，而認定被
    告主觀上確有提供上開帳戶資料，俾供詐騙集團行騙工具之
    不確定故意。
(三)、惟按刑事法上幫助犯之成立須客觀上有幫助行為，主觀上有
    幫助故意，即行為人知他人係實施犯罪，且認識其行為將足
    以就他人所實施之犯罪發生助力為要件，若其行為雖在外觀
    上有對他人犯罪施以助力，然其對正犯之犯罪行為並無認識
    ，即屬欠缺幫助故意，自難論以幫助犯，亦即刑法上之幫助
    行為，須有幫助他人犯罪之意思，如無此種故意，基於其他
    原因，以助成他人犯罪之結果，尚非屬幫助犯之範疇（最高
    法院20年上字第1022號判例意旨參照）；又刑法關於犯罪之
    故意，係採希望主義，不但直接故意，須行為人對於構成犯
    罪之事實具備明知及有意使其發生之兩個要件，即間接故意
    ，亦須行為人對於構成犯罪之事實預見其發生，且其發生不
    違背犯人本意始成立（最高法院22年上字第4229號判例意旨
    參照）。亦即行為人對於犯罪事實有所預見時，不當然等同
    於其主觀上必然有不確定故意，必其主觀上存有容認犯罪事
    實之發生，始該當刑法所稱之間接故意，蓋依刑法第14條第
    2 項規定「對於構成犯罪之事實，雖預見其能發生而確信其
    不發生者，以過失論」，故行為人倘僅對犯罪事實有所預見
    ，此時尚有可能係存在所謂「有認識過失」之主觀情狀，尚
    難率以認定其具「間接故意」。
(四)、查本件被告確有於100 年3 月間將其個人履歷資料登錄在51
    8 人力銀行網站找工作，其後於同年月24日14時許，自稱「
    陳俊文」者即以網路即時通訊方式聯繫被告之情，有被告提
    出518 人力銀行網站下載之網頁影本及其與「陳俊文」即時
    通訊下載之對話內容各1 份在卷可稽（見偵卷第11至19、47
    至72頁），可見其辯稱：係因求職關係始提供上述帳戶之存
    薄、提款卡及密碼等語，尚非虛矯。而依卷附上開被告與「
    陳俊文」即時通訊之對話內容顯示，於100 年3 月24日「陳
    俊文」初次與被告以即時通訊對話時，「陳俊文」向被告表
    示其所屬公司係從事運彩運動網，因會員很多，每個禮拜要
    與會員結算1 次，可兼職，亦可全職，如果全職，大約2 天
    對1 次帳，由公司配對會員給被告，先由被告計算及統計後
    ，公司財務會以電話核對，並表示與被告配對之會員輸贏錢
    所需兌匯的帳戶需由被告提供，且以1 個帳戶1 個月薪資12
    ,000元，1 個人最多可配合4 家，1 個月薪資48,000元云云
    。此時，被告即質疑係「人頭帳戶」，雖經「陳俊文」極力
    否認並加以解釋，被告猶以該工作所付出之時間和金錢太過
    簡單為由，表示要考慮等語（見偵卷第13至14頁）；於100
    年3 月25日「陳俊文」再度遊說被告稱自己也是配合4 家（
    即帳戶），被告乃表示「我沒有對過帳欸」，「陳俊文」即
    聲稱「沒對過帳沒關係，我們都會教你，沒有人一開始什麼
    事都懂的啦，天下無難事」，並強調「我都做2 年了，要是
    有什麼事情的話，我們不早就出事了」云云，而被告仍表示
    「可是我跟你剛認識，我怕被騙」等語（見偵卷第47頁至49
    頁），之後自100 年4 月1 日至7 日12時30分左右，「陳俊
    文」均未再向被告提及配合帳戶情事，反而與被告聊天並互
    傳網路相片，「陳俊文」甚至以朋友角度關懷被告，並提醒
    被告要記得吃飯等等，迄至100 年4 月7 日16時許，「陳俊
    文」再度上網與被告閒聊1 小時後，於同日16時50分許，始
    再提及要被告寄送存簿、提款卡，經被告詢問何以需要寄送
    ，「陳俊文」乃稱「我們單純跟客人兌匯使用啊」，被告雖
    再質疑「那不是我要做的事嗎？」，「陳俊文」旋表示「第
    一個禮拜是我們兌匯，然後你配合熟悉後再由你兌匯」，被
    告又詢以「是你教我嗎？」，經「陳俊文」答稱「我也可以
    教你啊」，被告回以「那就好，你可以教我就再好不過了」
    後即表示同意，並向「陳俊文」表示其收薪之帳號為上開富
    邦銀行帳戶，被告雖於100 年4 月8 日再度向「陳俊文」表
    示「我現在有點擔心你跑掉，要是我把簿子寄給你，你跑掉
    我就糗大了」，經「陳俊文」再度宣稱被告想太多了等等言
    語後，被告終依「陳俊文」指示寄送上述3 個帳戶之存簿及
    提款卡，最後於100 年4 月11日11時45分許，被告向「陳俊
    文」表示「你騙我」、「把簿子跟卡還給我，我把錢還給你
    ，錢我不要了，我的帳戶出問題了，還在騙我什麼」、「不
    要跟我裝傻了，為什麼有人會報案，我的帳戶就是變人頭戶
    了不是嗎」，「陳俊文」猶聲稱絕對不可能，並表示要出去
    查對一下，之後，被告與「陳俊文」再無任何即時通訊紀錄
    之內容。
(五)、細繹上述被告與「陳俊文」之即時通訊內容，被告於提供上
    述帳戶存簿、提款卡及密碼前，雖曾數度擔心其所提供之帳
    戶會成為人頭帳戶，而可認其已有預見上開帳戶將成為犯罪
    工具，然因「陳俊文」自100 年3 月24日至同年4 月9 日一
    再與被告以即時通訊方式接觸，並釋出善意與關懷，致被告
    認與「陳俊文」已然屬朋友關係，此由被告向「陳俊文」表
    示「有心事可以找我聊，我最自豪就是陪朋友」等語可明，
    因而對「陳俊文」逐漸卸下心防，並相信「陳俊文」所言屬
    實，認所提供上述帳戶純係因工作內容所需要，不可能變成
    他人之犯罪工具，否則，被告倘係為獲取不法利益而提供上
    述帳戶資料，則其僅需要將帳戶資料寄交出去，並取得帳戶
    資料之對價報酬即可，其何需擔心「沒有對過帳」之經驗及
    希望由「陳俊文」教導如何「對帳」、「兌匯」。況觀以被
    告得知所提供之帳戶已成人頭帳戶後，旋即激動地向「陳俊
    文」表示「你騙我」，並要求「陳俊文」返還存簿及提款卡
    ，是被告倘有與「陳俊文」達成協議，亦即以「單純」提供
    帳戶資料即可獲取相當之金錢，則「陳俊文」既已將6,000
    元匯至被告所有之上開富邦銀行帳戶內，被告豈會向「陳俊
    文」表示「你騙我」、「不要跟我裝傻了」，甚至要求「陳
    俊文」返還存簿及提款卡，而「陳俊文」何需再託詞稱「絕
    對不可能」、「我出去查對一下」等語，由此益見被告純係
    因對「陳俊文」所宣稱之工作內容信以為真，始會依「陳俊
    文」指示提供上述帳戶之存摺、提款卡。亦即，倘若被告知
    悉其所提供之上述帳戶存摺、提款卡，將淪為詐騙集團詐騙
    他人匯款使用之犯罪工具，則其斷不可能依「陳俊文」之指
    示而為之，是被告所辯：伊係因求職關係遭詐騙上述帳戶之
    存簿及提款卡等語，尚屬有據。職是，本件被告於寄交上述
    帳戶存摺、提款卡前，固有上開帳戶容有成為犯罪工具之預
    見，惟被告於案發當時僅係一名大學夜間部學生，其所研讀
    者乃機械維護相關科系，曾經工讀之職業復係包裝作業員及
    餐飲業服務人員，其人生經驗及社會歷練尚屬淺薄，致無從
    判斷「陳俊文」所言之真偽，最後雖仍同意提供上開帳戶存
    簿及提款卡，然依上述即時通訊內容可知，其所希望者乃係
    獲得一份薪資不錯的工作，當不會樂見所提供之帳戶資料會
    淪為人頭帳戶，並自陷己身罹於刑典之險境。故被告在客觀
    上固有提供上開帳戶資料，且該等帳戶資料嗣亦供詐騙集團
    行騙被害人匯款之用，然此等被害人遭詐騙匯款情形之發生
    ，既有違被告當初提供上述帳戶資料之本意，自難認被告主
    觀上有何幫助詐欺取財之不確定故意。
(六)、末查，本件被告為應徵工作，因對方以提供帳戶俾統計、結
    算配對之運動彩會員兌匯款項為由，要求其提供上述帳戶存
    簿、提款卡及密碼，未察覺其間不合理之處而提供之，其所
    為固與一般人所會採取之應對措施有所落差，而與常理不符
    。然提供自己帳戶予他人之原因非一，蓄意犯罪者固然不少
    ，因被騙、遺失而成為被害人之情形，亦所在多有，非必然
    出於幫助他人實施犯罪之故意。況一般人對於社會事物之警
    覺性或風險評估，常因人而異，且與受教育之程度、從事之
    職業、心智是否成熟，亦無必然之關連，此觀諸詐騙集團之
    詐騙手法，經政府大力宣導及媒體大幅報導後，猶恆見高級
    知識分子受騙，即可明瞭，且詐騙集團成員為取得人頭帳戶
    ，或以高價收購，或以詐騙方式取得，欺罔方式千變萬化，
    若一般人會因詐騙集團成員言詞相誘而陷於錯誤，進而交付
    鉅額財物，則金融帳戶之持有人因相同原因陷於錯誤，並交
    付金融帳戶存摺、提款卡及密碼亦洵有可能，自不能以吾等
    之智識經驗為基準，遽而推論被告必具相同警覺程度，而對
    「構成犯罪之事實必有預見」，且有「容認所預見之犯罪事
    實發生」之不確定故意。茲參酌被告於案發當時為涉世未深
    之大學夜校生，一心求職或有思慮不周之處，誤信該詐騙集
    團成員所言，雖有疏失，然尚不足以此推認被告係基於幫助
    詐欺取財之不確定故意故意而交付上述帳戶資料。是被告上
    開辯解，尚難認與事理不符，應為可採。
(七)、至公訴人雖認：被告明知「陳俊文」所提供之工作係涉及賭
    博輸贏之運動彩押注，且被告交出帳戶前已將帳戶內之款項
    提領一空，且被告並未提供其最常使用還有錢之郵局帳戶，
    因認被告心裡仍是懷疑「陳俊文」，而具幫助詐欺取財之不
    確定故意等語。然而，被告於偵查中雖曾供稱：伊知道運動
    彩會有輸贏，但不清楚是賭博等語。而觀以被告乃智慮淺薄
    之大學夜校生，並非熟悉法律之人，則依其學識、經驗是否
    知悉設立運動彩網站必須經政府許可，否則即涉及刑法之賭
    博罪責，當非無疑，自難僅以被告於偵查中陳稱：知道運動
    彩會有輸贏等語，即認被告已知悉「陳俊文」所提供之工作
    內容係屬不法。再者，被告所提供之帳戶存簿、提款卡於寄
    交前雖均提領一空，且未提供最常使用之郵局帳戶，然被告
    於本院審理時已供稱：因為郵局存簿一直放在伊媽媽那邊，
    而且所提供之帳戶那些錢不是伊自己的，所以才會把錢提出
    來等語，經核尚未悖於常情，且依被告認知所提供之帳戶既
    要供運動彩會員兌匯之用，則其將帳戶內之錢悉數領出避免
    日後與會員匯入之款項混淆，亦非不可想像。是公訴人上開
    所指，尚難逕以之作為認定被告涉有幫助詐欺取財之不確定
    故意之證據。
(八)、綜上所述，被告所提供之上述帳戶資料固遭詐騙集團利用作
    為詐欺取財之入帳帳戶，然被告交付帳戶存簿、提款卡及密
    碼予詐騙集團，既係因應徵工作受騙而交付，難認被告對於
    上開帳戶存簿、提款卡及密碼將遭詐騙集團使用作為行騙之
    工具有所容認且不違背其本意，則被告有無提供上開帳戶資
    料供他人為詐欺取財使用之不確定故意，即有合理懷疑存在
    。公訴人所舉之證據，尚無法證明被告確有幫助詐欺取財之
    犯意，且本院綜合公訴人所提出之證據及卷內之所有直接及
    間接證據後，認為尚無法達到令通常一般之人均不致於有所
    懷疑，而得確信被告確有公訴人所指上開幫助詐欺取財之犯
    行。此外，復查無其他確切之證據足以證明被告有公訴人所
    指之犯行，其犯罪即屬不能證明，揆諸前揭說明，自應為被
    告無罪之諭知。
三、至移送併辦意旨略以：被告除提供上述土地銀行帳號000000
    000000、000000000000號帳戶之存摺、提款卡及密碼等資料
    交予「陳俊文」，致遭詐騙集團成員持以詐騙被害人孫鈺
    、王慧、陳雅惇匯款之工具外，另有詐欺集團成員取得前
    揭金融帳戶存摺後，基於意圖為自己不法所有之犯意，於10
    0 年4 月10日16時許，佯為PCHOME拍賣網站之賣家，以電話
    向被害人黃冠智詐稱：款項誤設為分期付款，需依指示操作
    自動櫃員機取消設定云云，致使被害人黃冠智陷於錯誤，於
    100 年4 月10日16時5 分許、16時54分許，依指示匯款29,9
    89元、11,459元至上開元大銀行帳戶內；另於同日16時30分
    許，佯為AIMEE 網站之人員，以電話向被害人歐芷嫣詐稱：
    轉帳誤轉到分期付款，需依指示操作自動櫃員機取消云云，
    使被害人歐芷嫣陷於錯誤，於同日17時10分許，依指示匯款
    5,966 元至上開元大銀行帳戶內，而認定被告此部分亦涉有
    幫助詐欺取財之不確定故意，且與起訴部分有想像競合犯之
    裁判上一罪關係等語。惟查，本件起訴部分業經本院以被告
    犯罪不能證明，而為無罪之諭知，因此，移送併辦部分與本
    件起訴部分即不能成立想像競合犯之裁判上一罪關係，本院
    自無從併予審理，應退回原檢察官另行處理，併此敘明。
據上論斷，應依刑事訴訟法第301 條第1項，判決如主文。
本案經檢察官馮君傑到庭執行職務。
中    華    民    國   100    年    9     月    27    日
                  刑事第八庭  審判長法  官  張瑛宗
                                    法  官  羅郁棣
                                    法  官  蘇碧珠
以上正本證明與原本無異。
如不服本判決應於收受本判後10日內向本院提出上訴書狀，並應
敘述具體理由。其未敘述上訴理由者，應於上訴期間屆滿後20日
內向本院補提理由書狀（均須按他造當事人之人數附繕本）「切
勿逕送上級法院」。
                                    書記官  許哲萍
中    華    民    國   100    年    9     月    27    日